臺灣桃園地方法院刑事判決　　　　　　　93年度重訴字第56號
公　訴　人　臺灣桃園地方法院檢察署檢察官
被　　　告　戊○○　男　31歲.
指定辯護人　本院公設辯護人　己○○
上列被告因毒品危害防制條例案件，經檢察官提起公訴（93年度
偵字第11227 號），本院判決如下：
    主  文
戊○○共同運輸第一級毒品，處有期徒刑拾伍年，扣案之第一級
毒品海洛因包（淨重陸佰柒拾點伍零公克）、第一級毒品海
洛因拾貳包（淨重壹仟零拾柒點玖零公克），均沒收銷燬之；
扣案之包裹第一級毒品海洛因之塑膠外包裝個（總重肆拾柒點
玖玖公克）、塑膠外包裝拾貳個（總重柒拾玖點陸玖公克）、
CLINIC牌洗髮精空瓶伍瓶、洗碗精空瓶貳瓶、皮鞋壹雙，均沒收
之。犯罪所得財物新臺幣萬元，沒收之，如全部或一部不能沒
收時，以其財產抵償之。
    事  實
一、緣戊○○與丁○○（未據起訴）原係一起開設「純渼藝術禮
    品工業社」之同事，於民國93年4 、5 月間戊○○欲向丁○○借款，丁○○乃請乙○○（另案審理）幫戊○○尋找借錢
    之管道，乙○○遂介紹戊○○向真實姓名年籍不詳綽號「阿
    仁」之成年男子借得數目不詳款項。嗣於同年6 月間，因戊○○無錢償還借款，丁○○、乙○○乃約戊○○至臺北縣三
    重市○○路某咖啡廳，告知戊○○得以幫忙攜帶違禁物品入
    境之方式抵償債務。其後丁○○乃開車搭載戊○○至位於臺
    北縣鶯歌鎮○○街1 號之三清宮欲找庚○○（未據起訴）洽
    談細節，至該處後，戊○○則委託丁○○出面與庚○○洽商
    並獨自於車上等候，並約定攜帶毒品入境之報酬為新臺幣（
    下同）300,000 元（包含旅費30,000元，旅費部分已由戊○○領取），丁○○旋將上情告知戊○○。戊○○明知海洛因
    為毒品危害防制條例所規定之第一級毒品，不得非法持有、
    運輸，亦屬懲治走私條例所規定未經許可不得私運來臺之管
    制物品，竟與乙○○、丁○○、庚○○、丙○○、廖基重及
    自稱庚○○配偶之越南籍成年女子（以上二人未據起訴）均
    基於私運管制物品第一級毒品海洛因進口之犯意聯絡及行為
    分擔，而同時庚○○等復推由廖基重出面，誘以亦有犯意聯
    絡之甲○○（另案審理）如與廖基重共同前往泰國夾帶毒品
    海洛因入境成功，可免除其前積欠60,000元債務，並再給予
    170,000 元酬勞，甲○○因經濟困窘乃應允。戊○○先於93
    年6 月20日左右在某不詳處所交付照片、
    丁○○，俾委託位於臺北縣鶯歌鎮○○街38號1 樓之太瑞旅
    行社辦理簽證及機票，於同年7 月8 日丁○○乘坐戊○○所
    駕駛之營業小客車，二人共同前往太瑞旅行社領取
    票。其後於同年7 月9 日8 時20分許，戊○○自行搭乘中華
    航空公司CI-693班機前往泰國，抵達泰國後，由丙○○（為
    丁○○之兄）接待，且安排戊○○住宿於泰國曼谷市之「十
    三連」（音譯）旅館，在該旅館內，並與庚○○會合，其後
    庚○○旋自行前往泰國與緬甸邊境之清萊市。丙○○、戊○○二人則於同年7 月9 日18時許共同搭乘泰國國內班機前往
    泰國清邁市，並住宿於當地不詳旅館，且由不知情綽號「吉
    祥」之真實姓名年籍不詳之緬甸籍女子照顧戊○○。同年7
    月12日某時，丙○○即帶戊○○搭乘小巴士至清萊市某旅館
    向庚○○領取毒品，是時戊○○並看見庚○○與前開自稱庚○○配偶之女子將3 瓶CLINIC牌洗髮精倒出，另將空塑膠袋
    塞入洗髮精瓶內，再用漏斗將第一級毒品海洛因倒入已放置
    於洗髮精瓶內之塑膠袋中，其後將塑膠袋綁起並剪裁，再將
    原已倒出之洗髮精裝入洗髮精瓶內，庚○○即將前開包裝完
    成之CLINIC牌洗髮精3 瓶（內含淨重673.50公克之第一級毒
    品海洛因3 包及總重47.99 公克之包裹第一級毒品海洛因之
    塑膠外包裝3 個）交給戊○○，交代戊○○攜帶回臺。庚○○復與廖基重帶同甲○○同至泰國、緬甸邊境某地，將第一
    級毒品海洛因以塑膠袋分裝成12包後，分別藏置於甲○○所
    穿皮鞋鞋底內，及CLINIC牌洗髮精2 瓶、洗碗精2 瓶內，其
    後庚○○、廖基重及甲○○三人再至泰國曼谷停留等候回國
    班機。同年7 月14日上午某時，戊○○將前開裝有第一級毒
    品海洛因之洗髮精3 瓶置於行李箱內攜帶至泰國曼谷機場欲
    搭機回臺，並在機場遇見甲○○、廖基重二人，廖基重並告
    知甲○○有關戊○○亦係負責攜帶毒品入境者，隨後戊○○
    即搭乘中華航空公司CI-068班機回臺，俟戊○○搭機回臺後
    ，甲○○亦攜帶裝有第一級毒品海洛因CLINIC牌洗髮精2瓶
    、洗碗精2 瓶及腳穿藏有第一級毒品海洛因之皮鞋（合計內
    含淨重1,037.90公克之第一級毒品海洛因12包及總重79.6 9
    公克之包裹第一級毒品海洛因之塑膠外包裝12個），與廖基
    重二人並共同搭乘次一班飛機返臺。嗣於同年7 月14日13時
    許，戊○○在桃園縣大園鄉中正國際機場入境時，經法務部
    調查局會同財政部臺北關稅局人員對戊○○攜帶之行李實施
    檢查而查獲，並扣得第一級毒品海洛因3 包（淨重673.50公
    克）、庚○○所有供本件運輸毒品所用之包裹第一級毒品海
    洛因之塑膠外包裝3 個（總重47.99 公克）及CLINIC牌洗髮
    精空瓶3 瓶；而甲○○在入境時亦經法務部調查局會同財政
    部臺北關稅局人員實施檢查而查獲，並扣得第一級毒品海洛
    因12包（淨重1,037.90公克）、庚○○、廖基重所有供運輸
    毒品所用之包裹第一級毒品海洛因之塑膠外包裝12個（總重
    79.69 公克）、甲○○所有供運輸毒品所用之皮鞋1 雙及庚○○所有供運輸毒品所用之CLINIC牌洗髮精空瓶2 瓶、洗碗
    精空瓶2 瓶，始知上情。
二、案經法務部調查局桃園縣調查站報請臺灣桃園地方法院檢察
    署檢察官偵查起訴。
    理  由
一、上開犯罪事實，業經被告戊○○於93年7 月22日檢察官偵訊
    、法務部調查局桃園縣調查站詢問及本院審理時坦承不諱，
    且有被告戊○○攜帶入境之扣案第一級毒品海洛因3 包（淨
    重673.50公克）、庚○○所有供本件運輸毒品所用之包裹第
    一級毒品海洛因之塑膠外包裝3 個（總重47.99 公克）及
    CLINIC牌洗髮精空瓶3 瓶可稽，且扣案之前開3 包毒品經送
    請法務部調查局鑑定結果，均含第一級毒品海洛因成分，合
    計淨重673.50公克（空包裝總重47.99 公克，純度60.36 ％
    ，純質淨重406.52公克），有法務部調查局93年8 月5 日調
    科壹字第080008000 號鑑定通知書在卷可稽（見偵查卷第51
    頁）。此外，復有法務部調查局桃園縣調查站扣押筆錄、扣
    押物品目錄表、法務部調查局高雄市調查站查獲涉嫌毒品危
    害防制條例毒品初步鑑驗報告單、海關搜索扣押單、中正國
    際機場入出境服務站檢查通知單、扣押物品清單、被告之自
    白書、號碼0000000000行動電話通聯紀錄各乙份及入出國證
    明書4 紙在卷可證，並核與證人甲○○於本院審理、證人即
    承辦本案之法務部調查局高雄市調查處人員劉建軍於本院另
    案（案號：本院93年度重訴字第61號）審理證述情節大致相
    符，是被告戊○○之自白應與事實相符，堪予採信。本件事
    證明確，應依法論科。
二、按共同正犯之意思聯絡，原不以數人間直接發生者為限，即
    有間接之聯絡者，亦包括在內（最高法院77年臺上字第2135
    號判例參照）。查證人劉建軍於本院另案審理時證稱：「我
    們從93年2 、3 月間起，根據幾位運輸毒品到法院受審的被
    告的供述，顯示在鶯歌地區有1 位開設三清宮道壇的庚○○
    ，以開設三清宮的名義，將宮內的道友整合起來，變成1 個
    走私海洛因的集團。原則上以他的出資為主，道友也可以投
    資，實際實施走私毒品的人都是以道友及親友為主。廖基重
    ‧‧‧與庚○○有親屬關係，所以在集團中扮演的角色是聽
    從庚○○的指揮。他們會吸收一些人來幫集團運輸毒品，這
    些運輸毒品的人，我們私底下稱之為『空中飛人』。」等語
    在卷（見卷附本院93年度重訴字第61號卷第17頁），而證人
    甲○○（與被告戊○○皆擔任前述「空中飛人」之工作）於
    本院審理時證稱：伊係經由廖基重安排至泰國，而在回臺當
    天在曼谷機場時，庚○○、廖基重即告知伊分別安排數人運
    輸毒品這件事等語（見本院93年12月7 日審判筆錄第6 頁）
    ，另被告戊○○於本院審理時亦供稱：「丙○○帶我去拿東
    西時，有看到庚○○和他太太（即自稱庚○○配偶之真實姓
    名年籍不詳之越南籍成年女子）在包裝。」等語（見本院93
    年12月7 日審判筆錄第10頁），是被告戊○○雖與自稱庚○○之配偶之真實姓名年籍不詳越南籍成年女子、廖基重、甲○○間無直接之聯絡，惟自稱庚○○配偶之前開女子、廖基
    重、甲○○既與庚○○有犯意之聯絡，即無礙被告戊○○與
    該自稱庚○○配偶之女子、廖基重、甲○○間為共同正犯之
    成立。至證人即共犯乙○○於本院審理時固否認參與本件運
    輸毒品犯行，惟其犯行業據被告戊○○供述綦詳，且乙○○
    亦不否認今年6 月間確有與戊○○於臺北縣三重市○○路某
    咖啡廳見面乙節，而其於本院審理時結證稱：「（這次你因
    何案
    我是遭到監聽，認定我是介紹人。我介紹臺灣的買家邱清澤
    與泰國的賣家『阿弟仔』、『妹妹』認識。在泰緬邊界叫『
    緬賽』的地方交易。」、「我可以介紹貨主，我在抽取傭金
    。因為對方有時候會講泰語，所以我會幫忙翻譯，傭金大約
    有一、二十萬元。」、「『十三連』是飯店的意思。那家樓
    上是住宿的地方，二樓是餐廳，三樓好像是PUB ，旁邊好像
    還有人妖秀，所以那邊比較方便，那個地方是在曼谷北區。
    」（見本院93年12月30日審判筆錄第8 至10頁），觀乙○○
    前揭證詞，其不僅從事仲介毒品交易，亦通泰語，並熟知被
    告指為庚○○安排其至泰國休憩之處所，參以衡情被告戊○○應不致無端指稱乙○○於該咖啡廳內告知其可以攜帶毒品
    入境抵償債務，是乙○○否認參與應係卸責之詞，不足採信
    ，足認乙○○應係本件共犯。另被告戊○○固於偵查、本院
    審理中均供稱：庚○○將裝有海洛因之洗髮精交付伊後，有
    交代其回臺灣後打電話給李姓真實姓名年籍不詳之成年男子
    ，該人會引領伊直接出關等語，惟查前開供詞縱使屬實，然
    該男子究竟係基於與庚○○間之私人情誼給予通關方便，抑
    或另有其他隱情，因未查獲該李姓男子，且庚○○復未到案
    ，無證據證明該李姓年籍不詳男子亦係本件共同正犯，自難
    遽認該男子亦為本件共同正犯，一併敘明。
二、按海洛因係毒品危害防制條例第2 條第2 項第1 款規定之第
    一級毒品，且係行政院依懲治走私條例第2 條第4 項公告之
    「管制物品項目及其數額」甲項第4 款所列之管制進出口物
    品。
  (一)核被告所為，係犯毒品危害防制條例第4 條第1 項之運輸第
    一級毒品罪及懲治走私條例第2 條第1 項之私運管制物品進
    口罪。其一行為同時觸犯二罪名，為想像競合犯，應從一重
    之運輸第一級毒品罪處斷。被告持有第一級毒品海洛因之低
    度行為，為運輸之高度行為所吸收，不另論罪。是被告戊○○與乙○○、丁○○、庚○○、丙○○、自稱庚○○配偶之
    真實姓名年籍不詳之越南籍成年女子、廖基重、甲○○間，
    有犯意之聯絡及行為之分擔，皆為共同正犯。
  (二)又被告戊○○雖供述共犯乙○○、丁○○、庚○○、丙○○
    等人，惟法務部調查局於今年7 月9 日即已破獲乙○○、丁○○等人之走私毒品集團，並藉由清查被告戊○○之出入境
    紀錄，發現被告戊○○與該局另案鎖定對象丙○○、庚○○
    有前往緬甸之共同情形等情，業據證人劉建軍於本院另案審
    理時證述明確（見卷附93年度重訴字第61號卷第16、17頁）
    ，是本件並未因被告戊○○之供述而另破獲毒品來源，且廖
    坤牆、丙○○等人早已為法務部調查局人員列為追蹤查緝對
    象，而毒品危害防制條例第17條規定：犯第4 條第1 項之罪
    ，供出毒品來源，因而破獲者，得減輕其刑。則被告戊○○
    之情形，自不合該條減輕其刑之規定，附此說明。
  (三)爰審酌被告為貪圖小利而犯罪，犯後坦承犯行，供出共犯，
    以利檢、調、警追緝，防止對社會造成更大損害，已有悔意
    ，且該等毒品尚未流入市面，而毒品危害防制條例第4 條第
    1 項法定本刑為死刑或無期徒刑，縱處以最低刑度無期徒刑
    ，仍嫌過重，而其情不無可憫，應依刑法第59條規定減輕其
    刑，並參酌其犯罪之動機、目的、手段、運輸毒品數量眾多
    ，及犯罪後態度等一切情狀，量處如主文所示之刑。
  (四)按沒收為從刑之一種，依主從不可分之原則，應附隨緊接於
    主刑之下而同時宣告；又共同正犯因相互間利用他人之行為
    ，以遂行其犯意之實現，本於責任共同之原則，有關沒收部
    分，對於共犯間供犯罪所用之物，自均應為沒收之諭知。是
    本件（即被告戊○○部分）所扣得之物及本院另案（即93年
    度重訴字第61號共犯甲○○違反毒品危害防制條例案件）所
    扣得之物，均為共犯間供犯罪所用之物，自均應為沒收之諭
    知。故扣案之第一級毒品海洛因3 包（淨重673.50公克）、
    第一級毒品海洛因12包（淨重1,037.90公克），應依毒品危
    害防制條例第18條第1 項前段規定，諭知沒收銷燬之；扣案
    庚○○所有供本件運輸毒品所用之包裹第一級毒品海洛因之
    塑膠外包裝3 個（總重47.99 公克）、庚○○、廖基重所有
    供運輸毒品所用之包裹第一級毒品海洛因之塑膠外包裝12個
    （總重79.69 公克）、庚○○所有CLINIC牌洗髮精空瓶5 瓶
    、洗碗精空瓶2 瓶，係用以防止毒品外逸、裸露、潮濕，便
    於運輸，及共犯甲○○所有之皮鞋1 雙，均供犯罪所用之物
    ，均應依毒品危害防制條例第19條第1 項宣告沒收。被告運
    輸第一級毒品所得之財物30,000元，雖未扣案，但應依毒品
    危害防制條例第19條第1 項規定，諭知沒收之，如全部或一
    部不能沒收時，以其財產抵償之。
據上論斷，應依刑事訴訟法第299 條第1 項前段，毒品危害防制
條例第4 條第1 項、第18條第1 項前段、第19條第1 項，懲治走
私條例第2 條第1 項、第11條，刑法第11條前段、第28條、第55
條、第59條，判決如主文。
本案經檢察官陳美華到庭執行職務。
中　　華　　民　　國　　94　　年　　1 　　月　　13　　日
            刑事第二庭審判長法　官　徐培元
                            法  官  陳心婷
                            法  官  鄭吉雄
以上正本證明與原本無異。
如不服本判決，應於送達後10日內向本院提出上訴狀（應附繕本
），上訴於臺灣高等法院。
                            書記官  陳慧玲
中　　華　　民　　國　　94　　年　　1 　　月　　13　　日
附錄本案論罪科刑依據之法條：
毒品危害防制條例第4 條第1 項
製造、運輸、販賣第一級毒品者，處死刑或無期徒刑；處無期徒
刑者，得併科新臺幣一千萬元以下罰金。
